臺灣高等法院臺中分院刑事裁定　
110年度聲字第3028號

聲  請  人  臺灣高等檢察署臺中檢察分署檢察官     
受  刑  人  簡鴻翔



上列聲請人因受刑人數罪併罰有二裁判以上，聲請定其應執行之
刑（聲請案號：110年度執聲字第1444號），本院裁定如下：
    主  文
甲○○因犯如附表所示各罪所處之徒刑，應執行有期徒刑肆年陸月
。
    理  由
一、聲請意旨略以：受刑人甲○○因詐欺等數罪，先後經判決確定
    如附表，數罪中雖有刑法第50條第1項但書所列之情形，惟
    受刑人已請求檢察官聲請定應執行刑，有臺灣臺中地方檢察
    署民國110年11月22日刑法第50條第1項但書案件是否請求定
    應執行刑調查表足稽，應依刑法第50條第2項、第53條、第5
    1條第5款規定，定其應執行之刑，爰依刑事訴訟法第477條
    第1項聲請裁定等語。
二、按裁判確定前犯數罪者，併合處罰之；數罪併罰，有二裁判
    以上者，依刑法第51條之規定，定其應執行之刑；又宣告多
    數有期徒刑，於各刑中之最長期以上，各刑合併之刑期以下
    定其刑期，但不得逾30年，刑法第50條第1項前段、第53條
    、第51條第5款分別定有明文。次按數罪併罰之定應執行之
    刑，係出於刑罰經濟與責罰相當之考量，並非予以犯罪行為
    人或受刑人不當之利益，為一種特別的量刑過程，相較於刑
    法第57條所定科刑時應審酌之事項係對一般犯罪行為之裁量
    ，為定應執行刑之宣告，乃對犯罪行為人本身及所犯各罪之
    總檢視，除應考量行為人所犯數罪反應出之人格特性，並應
    權衡審酌行為人之責任與整體刑法目的及相關刑事政策，在
    量刑權之法律拘束性原則下，依刑法第51條第5 款之規定，
    採限制加重原則，以宣告各刑中之最長期為下限，各刑合併
    之刑期為上限，但最長不得逾30年，資為量刑自由裁量權之
    外部性界限，並應受法秩序理念規範之比例原則、平等原則
    、責罰相當原則、重複評價禁止原則等自由裁量權之內部抽
    象價值要求界限之支配，以使輕重得宜，罰當其責，俾符合
    法律授與裁量權之目的，以區別數罪併罰與單純數罪之不同
    ，兼顧刑罰衡平原則（最高法院100年度台抗字第440 號刑
    事裁定意旨參照）。又刑事訴訟法第370條第2 項、第3項，
    已針對第二審上訴案件之定應執行之刑，明定有不利益變更
    禁止原則之適用，分屬不同案件之數罪併罰，倘一裁判宣告
    數罪之刑，曾經定其執行刑，再與其他裁判宣告之刑（或執
    行之刑）定其執行刑時，在法理上亦應同受此原則之拘束（
    最高法院103年度第14次刑事庭會議決議意旨參照）；亦即
    另定之執行刑，其裁量所定之刑期，不得較重於前定之執行
    刑加計後裁判宣告之刑（或執行之刑）之總和（最高法院10
    4年度台抗字第410號裁定意旨參照）。　
三、經查：
　㈠受刑人甲○○所犯如附表編號8所示詐欺罪，其犯罪日期為「10
    7/11/29」，附表編號9所示詐欺罪，其犯罪日期為「107/12
    /10」，附表編號10所示詐欺罪，其犯罪日期為「107/10/26
    」，附表編號11所示詐欺罪，其犯罪日期為「107/10/29」
    ，附表編號12所示詐欺罪，其犯罪日期為「107/10/10」，
    附表編號10至編號11所示詐欺罪，前經臺灣臺中地方法院10
    7年度訴字第3075號等判決定其應執行有期徒刑1年6月，有
    上開刑事判決附卷可按，聲請書附表編號8將犯罪日期記載
    為「107/12/03」，聲請書附表編號9將犯罪日期記載為「10
    7/12/12」，聲請書附表編號10將犯罪日期記載為「107/10/
    29」，聲請書附表編號11將犯罪日期記載為「107/11/01」
    ，聲請書附表編號12將犯罪日期記載為「107/10/15」，聲
    請書附表編號10至編號11備註欄記載為「編號8、9」，係屬
    誤載，爰更正如本裁定附表所示，先此敘明。　
　㈡受刑人甲○○因詐欺等數罪，經臺灣臺中地方法院、臺灣新竹
    地方法院及本院先後判處如附表所示之刑確定，有各該案件
    判決及臺灣高等法院被告前案紀錄表在卷可查。又受刑人所
    犯如附表編號1之罪，乃得易科罰金、得易服社會勞動之罪
    ，其餘附表所示之罪則屬不得易科罰金、不得易服社會勞動
    之罪，依刑法第50條第1項但書，原不得併合處罰，惟受刑
    人於110年11月22日向檢察官聲請定應執行刑，此有臺灣臺
    中地方檢察署刑法第50條第1項但書案件是否請求定應執行
    刑調查表1份在卷可憑（見本院卷第13頁），故本院認檢察
    官聲請定其應執行之刑為合法正當，應予准許。　
　㈢依最高法院110年度台抗大字第489號大法庭裁定意旨：「定
    應執行刑，不僅攸關國家刑罰權之行使，於受刑人之權益亦
    有重大影響，除顯無必要或有急迫情形外，法院於裁定前，
    允宜予受刑人以言詞、書面或其他適當方式陳述意見之機會
    ，程序保障更加周全。」予受刑人陳述意見之機會，經本院
    書面通知受刑人於期限內表示意見，受刑人具狀陳稱其另有
    本院110年度金上訴字第646號、最高法院109年度台上字第5
    427號、臺灣臺中地方法院107年度訴字第3336號等刑事判決
    確定案件，請求與本件定應執行刑案件附表所示之罪合併定
    應執行之刑云云，有其陳述意見狀附於本院卷可稽，然檢察
    官聲請定應執行刑之案件，法院就檢察官所聲請定應執行刑
    之各罪審核，如認為均合於刑法第50條所規定之情形，即依
    刑法第53條、第51條之規定裁定定其應執行之刑，不得就未
    經檢察官聲請之罪名，併予裁定（最高法院107年度台抗字
    第956號裁定意旨參照）。　
　㈣本院審酌受刑人所犯如附表所示各罪之犯罪態樣、時間間隔
    、侵害法益、各罪依其犯罪情節所量定之刑，及所犯如附表
    編號1至編號5所示之罪，前經定應執行刑為有期徒刑2年6月
    確定，附表編號8至編號9所示之罪，前經定應執行刑為有期
    徒刑1年6月確定，附表編號10至編號11所示之罪，前經定應
    執行刑為有期徒刑1年6月確定，附表編號14至編號15所示之
    罪，前經定應執行刑為有期徒刑1年8月確定，有上開判決及
    臺灣高等法院被告前案紀錄表在卷可查，暨考量前述比例原
    則、平等原則、責罰相當原則、重複評價禁止原則等自由裁
    量權之內部抽象價值要求之界限，爰合併定其應執行之刑如
    主文所示。　　　　
據上論結，應依刑事訴訟法第477條第1項，刑法第53條、第51條
第5款，裁定如主文。　　　
中　　華　　民　　國　　111 　年　　1 　　月　 11　　日
            刑事第一庭  審判長法　官　江  德  千
                              法  官  高  增  泓     
                              法  官　簡  源  希
以上正本證明與原本無異。
如不服本裁定，應於收受送達後5日內向本院提出抗告書狀 (須
附繕本)。因疫情而遲誤不變期間，得向法院聲請回復原狀。 

                              書記官　吳  麗  琴
　　　　　　　　　　　　　　　
中　　華　　民　　國　　111 　年　　1 　　月　　11　　日
附表：受刑人甲○○定應執行刑案件一覽表 
編　　　　　號  1 2 3 罪　　　　　名  毀棄損壞 詐欺 詐欺 宣　　告　　刑  有期徒刑4月 有期徒刑1年3月(共2罪) 有期徒刑1年4月(共2罪) 犯　罪　日　期  107年8月1日 107年10月16日至107年12月11日 106年10月26日、107年12月14日至107年12月16日 偵查(自訴)機關 年度案號  臺中地檢107年度少連偵字第347號 臺中地檢108年度偵字第4281號等 臺中地檢108年度偵字第4281號等 最　後 事實審 法　  院 臺中地院 臺中地院 臺中地院  案　  號 107年度中簡字第2391號 108年度金訴字第70號 108年度金訴字第70號  判決日期 107年11月20日 109年6月3日 109年6月3日 確　定 判　決 法　　院 臺中地院 臺中地院 臺中地院  案　　號 107年度中簡字第2391號 108年度金訴字第70號 108年度金訴字第70號  確定日期 107年12月17日 109年7月7日 109年7月7日 是否為得易科 罰金、社會勞動之案件  得易科、社勞 不得易科、社勞 不得易科、社勞 備註  臺中地檢108年度執字第416號 臺中地檢109年度執字第13174號  臺中地檢109年度執字第13174號    編號1至5之罪應執行有期徒刑2年6月   
附表：受刑人甲○○定應執行刑案件一覽表 
編　　　　　號  4 5 6 罪　　　　　名  詐欺 詐欺 詐欺 宣　　告　　刑  有期徒刑1年2月 有期徒刑1年2月 有期徒刑1年2月 犯　罪　日　期  107年11月2日 107年10月11日 107年12月14日 偵查(自訴)機關 年度案號  臺中地檢108年度偵字第4281號等 臺中地檢108年度偵字第2212號等 新竹地檢108年度少連偵字第98號等 最　後 事實審 法　  院 臺中地院 臺中地院 新竹地院  案　  號 108年度金訴字第70號 108年度訴字第526號 109年度訴字第668號  判決日期 109年6月3日 109年6月4日 109年11月27日 確　定 判　決 法　　院 臺中地院 臺中地院 新竹地院  案　　號 108年度金訴字第70號 108年度訴字第526號 109年度訴字第668號  確定日期 109年7月7日 109年7月13日 110年1月6日 是否為得易科 罰金、社會勞動之案件  不得易科、社勞 不得易科、社勞 不得易科、社勞 備註  臺中地檢109年度執字第13174號  臺中地檢109年度執字第10890號 新竹地檢110年度執字第400號   編號1至5之罪應執行有期徒刑2年6月   
附表：受刑人甲○○定應執行刑案件一覽表 
編　　　　　號  7 8 9 罪　　　　　名  詐欺 詐欺 詐欺 宣　　告　　刑  有期徒刑1年4月 有期徒刑1年3月 有期徒刑1年4月 犯　罪　日　期  107年11月3日至107年11月5日 107年11月29日 107年12月10日 偵查(自訴)機關 年度案號  臺中地檢108年度偵字第19797號等 臺中地檢108年度少連偵字第114號等 臺中地檢108年度少連偵字第114號等 最　後 事實審 法　  院 臺中地院 中高分院 中高分院  案　  號 108年度訴字第2616號 109年度金上訴字第2454號等 109年度金上訴字第2454號等  判決日期 109年11月30日 110年2月24日 110年2月24日 確　定 判　決 法　　院 臺中地院 中高分院 中高分院  案　　號 108年度訴字第2616號 109年度金上訴字第2454號等 109年度金上訴字第2454號等  確定日期 109年12月29日 110年3月29日 110年3月29日 是否為得易科 罰金、社會勞動之案件  不得易科、社勞 不得易科、社勞 不得易科、社勞 備註  臺中地檢110年度執字第1954號  臺中地檢110年度執字第4897號 臺中地檢110年度執字第4897號    編號8至9之罪應執行有期徒刑1年6月  
附表：受刑人甲○○定應執行刑案件一覽表 
編　　　　　號  10 11 12 罪　　　　　名  詐欺 詐欺 詐欺 宣　　告　　刑  有期徒刑1年3月 有期徒刑1年4月 有期徒刑1年3月 犯　罪　日　期  107年10月26日 107年10月29日 107年10月10日 偵查(自訴)機關 年度案號  臺中地檢107年度偵字第33524號等 臺中地檢107年度偵字第33524號等 臺中地檢108年度少連偵字第229號 最　後 事實審 法　  院 臺中地院 臺中地院 臺中地院  案　  號 107年度訴字第3075號等 107年度訴字第3075號等 108年度訴字第2734號  判決日期 108年7月3日 108年7月3日 109年12月30日 確　定 判　決 法　　院 臺中地院 臺中地院 臺中地院  案　　號 107年度訴字第3075號等 107年度訴字第3075號等 108年度訴字第2734號  確定日期 109年5月11日 (撤回上訴) 109年5月11日 (撤回上訴) 110年2月2日 是否為得易科 罰金、社會勞動之案件  不得易科、社勞 不得易科、社勞 不得易科、社勞 備註  臺中地檢110年度執字第3334號  臺中地檢110年度執字第3334號  臺中地檢110年度執字第6475號   編號10至11之罪應執行有期徒刑1年6月   
附表：受刑人甲○○定應執行刑案件一覽表 
編　　　　　號  13 14 15 罪　　　　　名  詐欺 詐欺 詐欺 宣　　告　　刑  有期徒刑1年2月 有期徒刑1年3月(共2罪) 有期徒刑1年4月 犯　罪　日　期  107年10月11日 107年10月26日、107年12月7日 107年12月6日 偵查(自訴)機關 年度案號  臺中地檢107年度少連偵字第439號 臺中地檢108年度偵字第21386號 臺中地檢108年度偵字第21386號 最　後 事實審 法　  院 中高分院 臺中地院 臺中地院  案　  號 109年度上更一字第230號 109年度金訴字第625號 109年度金訴字第625號  判決日期 110年3月30日 110年2月26日 110年2月26日 確　定 判　決 法　　院 中高分院 臺中地院 臺中地院  案　　號 109年度上更一字第230號 109年度金訴字第625號 109年度金訴字第625號  確定日期 110年4月28日 110年4月6日 110年4月6日 是否為得易科 罰金、社會勞動之案件  不得易科、社勞 不得易科、社勞 不得易科、社勞 備註  臺中地檢110年度執字第7124號  臺中地檢110年度執字第7618號  臺中地檢110年度執字第7618號     編號14至15之罪應執行有期徒刑1年8月